【裁判字號】    99,上易,675
【裁判日期】    990826
【裁判案由】    竊盜
【裁判全文】
臺灣高等法院高雄分院刑事判決         99年度上易字第675號
上  訴  人
即  被  告  甲○○
上列上訴人因竊盜案件，不服臺灣高雄地方法院99年度審易字第
412 號中華民國99年6 月4 日第一審判決（起訴案號：臺灣高雄
地方法院檢察署98年度偵字第36450 號），提起上訴，本院判決
如下：
    主  文
原判決撤銷。
甲○○共同犯攜帶兇器竊盜罪，處有期徒刑柒月，扣案之手電筒
壹支及T 型扳手壹支均沒收。
    事  實
一、甲○○前於民國98年8 月間，因竊盜案件案件，經臺灣高雄
    地方法院於同年9 月21日以98年度審簡字第5131號判處有期
    徒刑6 月確定，現執行中（不構成累犯）。詎仍不知悔改，
    於98年12月4 日凌晨2 時25分許，與真實姓名年籍不詳綽號
    「阿弟」之成年男子，共同基於意圖為自己不法所有之犯意
    聯絡，攜帶其所有之手電筒1 支及客觀上足以對人之生命、
    身體安全構成威脅，可供兇器使用之T 型扳手1 支，至高雄
    市○鎮區○○街260 巷4 號前，由阿弟者竊取乙○○所有停
    放於該處之車牌號碼YX-8165 號自用小客車之後車牌，甲○
    ○則竊取前車牌，「阿弟」得手後，因附近鄰居發現報警處
    理，「阿弟」見狀即趁隙逃逸，甲○○則當場為警查獲，並
    扣得手電筒、T 型扳手各1 支，而悉上情。
二、案經高雄市政府警察局前鎮分局報告臺灣高雄地方法院檢察
    署檢察官偵查起訴。
    理  由
一、上揭事實，業據上訴人即被告甲○○於警詢、偵查及原審審
    理中坦承不諱，核與證人即被害人乙○○於警詢中指訴之情
    節相符，並有照片4 張在卷可稽，復有手電筒1 支、T 型扳
    手1 支扣案可憑；被告於本院審理中雖改稱：伊是徒手竊取
    車牌，並未使用T 型扳手竊盜云云，惟審酌本件車牌是用螺
    絲固定於車體上（此有車輛相片可參），且為防止車牌於車
    輛行進中掉落，自須將車牌加以緊密固定，自無得徒手予以
    拆除之理；且本案復有為警當場查扣之T 型扳手一支扣案可
    證，足認被告之前開自白與事證相符，其在本院所辯係卸責
    之詞，不足採信。從而，本案事證明確，被告犯行洵堪認定
    ，應依法論科。
二、按刑法第321 條第1 項第3 款之攜帶兇器竊盜罪，係以行為
    人攜帶兇器竊盜為其加重條件，此所謂兇器，其種類並無限
    制，凡客觀上足對人之生命、身體安全構成威脅，具有危險
    性之兇器均屬之，且祇須行竊時攜帶此種具有危險性之兇器
    為已足，並不以攜帶之初有行兇之意圖為必要（最高法院79
    年臺上字第5253號判例足資參照）。查被告為本件竊盜犯行
    時攜帶之T 型扳手，長約20公分，為前端尖銳之金屬材質，
    有上開照片在卷可稽，並經被告直承無訛，顯見有相當長度
    可供施力，客觀上自足以對人之生命、身體及安全構成威脅
    ，揆諸上開判例意旨說明，上開扳手應屬兇器無訛。又共同
    正犯應就全部犯罪結果共負責任，故正犯中之一人，其犯罪
    已達於既遂程度者，其他正犯亦應以既遂論科（最高法院29
    年臺上字第3617號判例足資參照）。查本案共同正犯「阿弟
    」者已拆卸上開車牌並置於自己實力支配之下，業如前述，
    並有上開照片在卷可稽，則被告之竊盜犯行顯已達於既遂之
    程度。是核被告所為，係犯刑法第321 條第1 項第3 款之攜
    帶兇器竊盜罪。被告與「阿弟」之人間，就上述竊盜犯行，
    具有犯意聯絡及行為分擔，應論以共同正犯。
三、原判決以被告罪證明確，予以論罪科刑，固非無見，惟扣案
    之T 型扳手係被告持以拆卸車牌所用之物，業經被告於警詢
    、偵查及原審羈押訊問時陳明在卷，自係供犯罪所用之物，
    原判決認非供犯本案所用之物，而未予宣告沒收，自有不當
    。被告上訴意旨否認加重竊盜犯行，雖無理由，惟原判決既
    有不當之處，應予撤銷改判。爰審酌被告前於98年8 月間，
    因竊盜案件案件，經原審法院於同年9 月21日以98年度審簡
    字第5131號判處有期徒刑6 月確定，此有台灣高等法院被告
    前案紀錄表附卷可憑，足見其品行非端；且正值青壯，不思
    循正當途徑賺取財富，竟攜帶兇器竊取他人財物，非僅害及
    他人財產權益，另對他人之生命、身體安全，亦構成潛在威
    脅，實屬可議；惟念其犯後坦承犯行，態度尚佳，及被告之
    生活狀況、品行、智識程度等一切情狀，量處有期徒刑7 月
    ，藉資懲儆。另扣案之手電筒1 支及T 型扳手1 支，分係被
    告及「阿弟」所有之物，且係供其實行本案竊盜犯行所用之
    物，業據被告供承明確，爰依刑法第38條第1 項第2 款規定
    ，宣告沒收。
據上論斷，應依刑事訴訟法第369 條第1 項前段、第364 條、第
299 條第1 項前段，刑法第28條、第321 條第1 項第3 款、第38
條第1 項第2 款，判決如主文。
本案經檢察官林敏惠到庭執行職務。
中    華    民    國    99    年    8     月    26    日
                  刑事第一庭    審判長法  官  周賢銳
                                      法  官  施柏宏
                                      法  官  黃仁松
以上正本證明與原本無異。
不得上訴。
中    華    民    國    99    年    8     月    26    日
                                      書記官  林家煜
附錄本判決論罪科刑法條：
刑法第321條
（加重竊盜罪）
犯竊盜罪而有左列情形之一者，處6月以上、5年以下有期徒刑：
一、於夜間侵入住宅或有人居住之建築物、船艦或隱匿其內而犯
之者。
二、毀越門扇、牆垣或其他安全設備而犯之者。
三、攜帶兇器而犯之者。
四、結夥三人以上而犯之者。
五、乘火災、水災或其他災害之際而犯之者。
六、在車站或埠頭而犯之者。
前項之未遂犯罰之。

司法院資訊處製作；財團法人民間司法改革基金會備份。
